# 关于大额存单的会计处理和列报

提问人：老兵 701206 时间：2022-03-14 16:04:38
陈总：
A公司有 1 亿元大额存单，保本保收益，期限三年（ 2021 年 7 月 1 日——2024年 7 月 1 日，年利率3.6%），到期还本付息，不可赎回，不可提前支取，可转让，询问A公司管理层和银行客户经理后得知，A公司拟在一年后转让该大额存单。请问 2021 年末，A公司对此大额存单应该进行会计处理和列报，年末公允价值该如何计算。我们的观点如下：
1 、会计处理和列报
根据新金融工具准则规定，持 有目的为其他，应作为交易性金融资产核算，会计分录：
借：交易性金融资产—成本 1 亿元 贷：银行存款 1 亿元
借：交易性金融资产—利息 180 万元 贷：投资收益 180 万元
借：交易性金融资产—公允价值变动损益 贷：投资收益
年末作为交易性金融资产列报
2 、公允价值
银行未能提供此产品的公允价值，请教陈总，此类产品的公允价值如何计算？

回答人：chenyiwei
1 、账务处理方面，既然是交易性金融资产，则其期末不应参照以摊余成本计量的金融资产那样计提确认利息收入，而是反映在公允价值变动损益中。
2 、对于此类保本保收益但无活跃市场的大额存单，在确保其发行方（银行）的信用风险可忽略不计的前提下，其期末公允价值应当与其累计本息差异不大，除非资产负债表日的市场利率与票面利率之间已出现较大差异。